臺灣高等法院高雄分院刑事判決　　　　96年度上訴字第2337號
上　訴　人　臺灣高雄地方法院檢察署檢察官
被　　　告　乙○○
　　　　　　　　　　（現另案在高雄分監執行中）
上列上訴人因被告竊盜案件，不服臺灣高雄地方法院96年度訴字
第3458號中華民國96年10月17日第一審判決（起訴案號：臺灣高
雄地方法院檢察署96年度偵字第19627 號），提起上訴，本院判
決如下：
    主  文
原判決關於竊盜部分撤銷。
乙○○攜帶兇器、毀越門扇於夜間侵入住宅竊盜，處有期徒刑捌
月，減為有期徒刑肆月，如易科罰金以新台幣壹仟元折算壹日。
    事  實
一、乙○○意圖為自己不法之所有，於民國（以下同）95年11、
    12 月 間某日夜間，毀越高雄市○○路262 號「奇利遊藝場
    」2 樓之門扇，侵入上開有人居住之員工休息室住宅內，以
    其所攜帶可供兇器使用之不明器械，破壞屋內置物櫃之鎖頭
    ，竊取該店店員甲○○及陳靜妍分別置放在各自置物櫃內之
    皮包各1 個（其中甲○○皮包內有行動電話1 具、小皮夾1
    只、駕照、健保卡、身分證及Dior會員試用品兌換卡各1 張
    、現金約7 萬元等財物；陳靜妍皮包內有皮夾1 只、身分證
    、駕照各1 張、現金約2 萬元、行動電話1 具、戒指1 只及
    化妝品1 盒等財物），得手後前述竊得之現金花用，嗣於96
    年7 月5 日下午4 時17分許，因另案警方前往高雄市○○區
    ○道路11號10樓之2 其租住處搜索時，搜到陳靜妍失竊之身
    分證、駕照各1 張及甲○○失竊之Dior會員試用品兌換卡1
    張而查獲。
二、案經高雄市政府警察局鹽埕分局移送臺灣高雄地方法院檢察
    署檢察官偵查起訴。
    理  由
壹、證據能力部分：
一、按被告以外之人於偵查中向檢察官所為之陳述，除顯有不可
    信之情況者外，得為證據。刑事訴訟法第159 條之1 第2項
    定有明文。被告以外之人於偵查中向檢察官所為陳述，雖為
    審判外之陳述，然依刑事訴訟法之規定，檢察官係代表國家
    偵查犯罪、實施公訴，依法有訊問被告、證人、鑑定人權利
    之人；且於實務運作時，檢察官偵查中向被告以外之人所取
    得之陳述，原則上均能遵守法律規定，不致於違法取供，故
    可信度極高，自得為證據。審酌證人甲○○、陳靜妍於偵查
    中向檢察官所為陳述，並無非法取供等非任意之陳述，亦無
    其他足認該陳述有何顯不可信之情事，且經具結，依上開規
    定，該等陳述得作為本案證據。
二、按被告以外之人於審判外之陳述，雖不符刑事訴訟法第159
    條之1 至第159 條之4 之規定，而經當事人於審判程序同意
    作為證據，法院審酌該言詞陳述或書面陳述作成時之情況，
    認為適當者，亦得為證據。當事人、代理人或辯護人於法院
    調查時知有第159 條第1 項不得為證據之情形，而未於言詞
    辯論終結前聲明異議者，視為有前項之同意，同法第159 條
    之5 第1 、2 項定有明文。本件有搜索扣押筆錄、扣押物品
    目錄表及贓物認領保管單，被告乙○○及檢察官未於言詞辯
    論終結前均未聲明異議，審酌書面陳述作成之情況，未見有
    何不適當之情形，故依前開規定，均得為證據。
貳、實體部分：
一、訊之被告乙○○堅決否認有何竊盜之犯行，辯稱：我並未於
    上開時、地竊取陳靜妍及甲○○之財物，陳靜妍身分證、駕
    照各1 張及甲○○Dio 會員試用品兌換卡1 張，係我在高雄
    市○○區○○路撿到的云云。惟查：上揭失竊財物之事實，
    業據證人即被害人甲○○及陳靜妍於偵查中證述綦詳，又警
    方於96年7 月5 日下午4 時17分許，經警帶同被告乙○○至
    其高雄市○○區○道路11號10樓之2 之租屋處，在其房間內
    搜扣得證人陳靜妍身分證、駕照各1 張及甲○○Dior會員試
    用品兌換卡1 張等物之事實，並有搜索扣押筆錄、扣押物品
    目錄表可稽，被害人陳靜妍已領回失竊之身分證、駕照各1
    張及甲○○已領回失竊之Dior會員試用品兌換卡1 張，並有
    贓物認領保管單可憑，被告乙○○先於96年7 月6 日警詢初
    始辯稱：是我撿到的云云，繼於同日檢察官偵訊時再辯稱：
    （問：為何查扣陳靜妍身分證及駕駛執照各1 枚？）答：大
    概是前年在崇德路一帶撿到的，（問：為何查扣甲○○Dior
    會員試用品兌換卡1 張？）應該是我女朋友的云云（詳96年
    度偵字第19627 號偵查卷第41頁），嗣於96年8 月29日偵查
    中又辯稱：（問：為何會有甲○○Dior會員試用品兌換卡1
    張？）我是在崇德路、立莊路巷子內撿到的，應是95年10月
    至11月間撿到云云；又於原審審理中又改稱：是在高雄市○
    ○區○○路撿到的云云，是被告乙○○之供述，明顯前後不
    一，互有矛盾，殊難採為有利於被告乙○○之認定。再者行
    竊者苟欲丟棄證人陳靜妍、甲○○之上揭證件，理應一併為
    之，殊不可能有證人甲○○Dior會員試用品兌換卡1 張部分
    屬於被告乙○○女友所有，而證人陳靜妍身分證及駕駛執照
    各1 枚部分，另由被告乙○○在他處拾得之理，況被告乙○
    ○身為男性，對於拾得異性即證人陳靜妍、甲○○之女性證
    件，應屬罕有之事，理應印象深刻，不致輕易遺忘，乃被告
    對於如何取得證人陳靜妍、甲○○之上揭證件一節，竟有多
    種不一致之說法，實有悖於常情，益證被告乙○○所辯不足
    採信，其有前開竊盜行為，應可認定。
二、核被告乙○○所為，係犯刑法第321 條第1 項第1 款、第2
    款、第3 款之加重竊盜罪。被告乙○○一侵入竊盜行為竊取
    被害人甲○○、陳靜妍2 人之財物，係一行為觸犯數罪名，
    應依想像競合犯之規定從一重處斷。
三、原審不察，此部分遽諭知無罪，尚有未洽，檢察官上訴指摘
    原判決此部分不當，為有理由，此部分自應予撤銷改判。審
    酌被告乙○○正值年青力壯，不思憑己力謀生，而竊取他人
    財物，使被害人2 人受損共約10萬元，其有多次竊盜前科，
    素行不佳等一切情狀，爰量處有期徒刑8 月。又被告乙○○
    所為竊盜犯行，其犯罪時間係於96年4 月24日以前，其罪刑
    合於中華民國96年罪犯減刑條例之規定，應依該條例第2 條
    第1 項第3 款之規定，減其宣告刑為有期徒刑4 月，併諭知
    如易科罰金以新台幣1 千元折算1 日。
據上論結，應依刑事訴訟法第369 條第1 項前段、第364 條、第
299 條第1 項前段，刑法第321 條第1 項第1 款、第2 款、第3
款、第55條、41條第1 項前段，中華民國96年罪犯減刑條例第2
條第1 項第3 款、第7 條、第9 條，判決如主文。
本案經檢察官許月雲到庭執行職務。
中　　華　　民　　國　　96　　年　　12　　月　　31　　日
                　　　刑事第六庭  審判長法  官  王憲義
                             　　    　 法  官  邱永貴
                             　    　　 法  官  張盛喜
以上正本證明與原本無異。
不得上訴。
中　　華　　民　　國　　96　　年　　12　　月　　31　　日
                         　　　         書記官  林明威
附錄本件判決論罪科刑法條：
刑法第321 條第1 項第1 款、第2 款、第3款
